臺灣基隆地方法院刑事判決　
111年度交訴字第27號
公  訴  人  臺灣基隆地方檢察署檢察官
被      告  陳志弘



上列被告因交通肇事逃逸案件，經檢察官提起公訴（111年度調
偵字第176號），因被告於準備程序中就被訴事實為有罪之陳述
，經告以簡式審判之旨，並聽取意見後，本院合議庭裁定由受命
法官獨任進行簡式審判程序，茲判決如下：
    主  文
乙○○肇事致人傷害逃逸罪，處有期徒刑陸月，如易科罰金，以新
臺幣壹仟元折算壹日。
    事  實
一、乙○○於111年2月7日晚間6時41分許，駕駛車牌號碼000-0000
    號自用小客車（下稱本案車輛），沿基隆市信義區東信路往
    瑞芳方向行駛，行經基隆市○○區○○路000號路口處欲左轉東
    光路時，見其行向號誌為紅燈，本應注意車輛行駛至交岔路
    口，其行進應遵守燈光號誌之指示，復依當時之天候晴、夜
    間有照明、柏油路面乾燥、無缺陷、無障礙物及視距良好等
    情形，並無不能注意之情事，竟疏未注意及此，未遵守紅燈
    號誌之指示，即貿然左轉東光路，而擦撞其對向車道直行由
    甲○○騎乘之車牌號碼000-0000號普通重型機車，致甲○○因此
    人車倒地，並因此受有左髖部擦傷、胸壁挫傷、左肩膀挫傷
    、雙手部擦傷、小腿擦傷及手肘擦傷等傷害（過失傷害部分
    ，業經撤回告訴，檢察官另為不起訴處分）。詎乙○○於發生
    上開交通事故後，見甲○○已受傷倒地，竟基於肇事逃逸之犯
    意，僅下車查看甲○○受傷狀況，未採取救護或其他必要措施
    ，即逕自駕駛本案車輛逃離現場。嗣經警據報到場處理，始
    循線查獲。
二、案經甲○○訴由基隆市警察局第二分局報告臺灣基隆地方檢察
    署檢察官偵查起訴。
    理  由
壹、程序事項
    本案被告乙○○所犯係死刑、無期徒刑、最輕本刑為3年以上
    有期徒刑以外之罪，其於準備程序中就被訴事實為有罪之陳
    述，經法官告知簡式審判程序之旨，並聽取公訴人、被告之
    意見後，經本院合議庭裁定由受命法官獨任進行簡式審判程
    序，且依刑事訴訟法第273條之2規定，簡式審判程序之證據
    調查，不受第159條第1項、第161條之2、第161條之3、第16
    3條之1及第164條至第170條規定之限制。
貳、實體事項
一、得心證之理由
　㈠上揭事實，業據被告於本院準備程序、簡式審判程序時均坦
    承不諱，核與證人即告訴人甲○○於警詢及偵訊時之證述相符
    （見111年度偵字第2406號卷第15至17、99至100頁），並有
    基隆市警察局道路交通事故談話紀錄表、道路交通事故現場圖、
    道路交通事故調查報告表㈠㈡、現場及車損相片、監視器畫面翻
    拍照片、衛生福利部基隆醫院診斷證明書、公路監理電子閘
    門系統資料等件在卷可稽（見111年度偵字第2406號卷第23
    至29、35、39、41至47、51至55、57、61、63頁），復經本
    院於準備程序勘驗現場監視器光碟確認無訛，而有本院111
    年10月4日勘驗筆錄及擷圖在卷可考（見本院卷第4至55頁）
    ，足徵被告自白確與事實相符，堪予採憑。
　㈡按汽車行駛至交岔路口，其行進應遵守燈光號誌，道路交通
    安全規則第102條第1項第1款訂有明文，被告駕車時自應注
    意上開規定。而依當時之天候晴、夜間有照明、柏油路面乾
    燥、無缺陷、無障礙物及視距良好等情形之情事，客觀上並
    無不能注意之情事，此有道路交通事故調查報告表㈠在卷可
    憑，被告竟疏未遵守燈光號誌之指示，即貿然左轉東光路，
    因而與告訴人發生碰撞，被告對於本案交通事故之發生自有
    過失。又告訴人既因本案交通事故而受有前揭傷害，則被告
    上開過失行為與告訴人所受之傷害間，亦有相當因果關係。
    從而，被告明知其過失造成本案交通事故而造成告訴人人車
    倒地而受有上揭傷勢，竟未採取救護或其他必要措施，亦未
    等候執法人員到場處理或留下個人聯絡資訊，旋即駕車離去
    ，其主觀上顯有肇事逃逸之認識與決意，客觀上亦有逃離事
    故現場之逃逸行為甚明。
　㈢是故，本件事證已臻明確，被告上開犯行洵堪認定，應予依
    法論科。
二、論罪科刑
　㈠核被告所為，係犯刑法第185條之4第1項前段之肇事致人傷害
    逃逸罪。
　㈡被告曾因公共危險案件，經本院以110年度基交簡字第141號判決處有期徒刑4月確定，於110年8月18日易科罰金執行完畢等情，有臺灣高等法院被告前案紀錄表可憑。其於有期徒刑執行完畢後，5年內故意再犯本件有期徒刑以上之罪，固與刑法第47條第1項累犯之規定相符。然考量被告上開所犯係酒後駕車之公共危險案件，與本案肇事致逃逸案件犯罪型態並不相同，犯罪手段亦屬有別，尚難僅以被告上述曾犯前案之事實，遽認被告具有特別惡性或對刑罰反應力薄弱，堪認本院將此節納入被告之素行，於量刑時予以審酌即為已足，爰參諸司法院釋字第775號解釋意旨，不予加重其最低本刑。
  ㈢爰審酌被告過失駕駛本案車輛肇事，致告訴人受有上開傷害
    後，未留在現場採取救護或其他必要措施並釐清肇事責任，
    欠缺尊重國家法令及其他用路人生命、身體安全之觀念，所
    為實非可取，惟念其犯後終能坦承犯行，並與告訴人達成和
    解之犯後態度，另參酌告訴人亦已陳明願意原諒被告（見本
    院卷第25頁）及駕車肇事後逃逸所造成之危險程度等情；暨
    考量被告自述學歷為國中畢業、已婚、育有一名10歲之未成
    年子女經濟狀況勉持等一切情狀，量處如主文所示之刑，並
    諭知易科罰金之折算標準。
據上論斷，應依刑事訴訟法第273條之1第1項、第284條之1、第2
99條第1項前段，刑法第185條之4、第41條第1項前段，判決如主
文。
本案經檢察官江柏青提起公訴，檢察官李國瑋到庭執行職務。
中　　華　　民　　國　　111 　年　　10　　月　　31　　日
                  刑事第六庭  法　官　  姜晴文
以上正本證明與原本無異。
如不服本判決應於收受送達後20日內向本院提出上訴書狀，並應
敘述具體理由；其未敘述上訴理由者，應於上訴期間屆滿後20日
內向本院補提理由書( 均須按他造當事人之人數附繕本) 「切勿
逕送上級法院」。
中　　華　　民　　國　　111 　年　　10　　月　　31　　日
                              書記官    王麒維
中華民國刑法第185條之4
駕駛動力交通工具發生交通事故，致人傷害而逃逸者，處6月以
上5年以下有期徒刑；致人於死或重傷而逃逸者，處1年以上7年
以下有期徒刑。
犯前項之罪，駕駛人於發生交通事故致人死傷係無過失者，減輕
或免除其刑。